# Cristian Alejandro Romero Villalobos

 $Culiacán, Sinaloa, México \cdot \underline{linkedin.com/in/cristian-alejandro-romero-villalobos/} \cdot \ +52\ 667\ 791\ 01\ 13 \cdot \underline{alejandrovillalobos1220@gmail.com} \cdot \underline{github.com/VillalobosCoder}$ 

Ingeniero en Sistemas con especialización en Ingeniería de Software, con experiencia en el desarrollo móvil y web. Dominio de tecnologías como React (ReactJS, React Native, Next.Js) y Android con Kotlin. Enfocado en la creación de soluciones robustas y optimizadas, con experiencia en integración de APIs.

#### **EXPERIENCIA PROFESIONAL**

**Arsova** Desarrollador movil y frontend

Culiacán, Sinaloa, México

Junio 2024-Actualidad

- Desarrollo de aplicaciones móviles en React Native usando Expo, integrando funcionalidades en segundo plano, mapas interactivos y consumo de APIs REST.
- Implementación de interfaces de usuario con Next.Js en el frontend.
- Participación en el diseño UI/UX, utilizando Figma como herramienta de diseño.
- Uso de GlueStack para mejorar el diseño y la accesibilidad de componentes.

**IESoluciones** 

Culiacán, Sinaloa, México

Enero 2023-Julio 2023

Desarrollador movil

- Desarrollo de aplicaciones móviles en Android utilizando Kotlin y el patrón de diseño MVVM.
- Desarrollo y depuración en Android Studio, con enfoque en buenas prácticas y rendimiento de aplicaciones.
- Integración de consumo de APIs Rest.

## **HABILIDADES TECNICAS**

- HTML, CSS, JS, TS
- React
- React Native
- NextJs

- Android Studio
- Kotlin
- SQL Server
- Postgres

- Docker
- Spring Boot
- Java
- Git

## **EDUCACIÓN**

## Instituto Tecnológico de Culiacán.

Ingeniería en sistemas computacionales.

• A lo largo de mi formación, he participado en diversos proyectos, adquiriendo experiencia en varios lenguajes y herramientas. Mis principales áreas de enfoque han sido Java, bases de datos SQL y tecnologías como React.

# Culiacán, Sinaloa, México

Agosto 2020-Actualidad

#### HABILIDADES BLANDAS

- Trabajo en equipo.
- Resolución de problemas.
- Adaptabilidad.
- Atención al detalle.

- Resiliencia.
- Ingles Intermedio avanzado